【裁判字號】    98,易,317
【裁判日期】    980717
【裁判案由】    竊盜
【裁判全文】
臺灣士林地方法院刑事判決
公  訴  人  臺灣士林地方法院檢察署檢察官
被      告  甲○○
上列被告因竊盜案件，經檢察官提起公訴（98年度偵字第8841號
），其於準備程序就犯罪事實為全部有罪之陳述，本院裁定進行
簡式審判程序，並判決如下：
        主  文
甲○○竊盜，累犯，處有期徒刑伍月，如易科罰金，以新臺幣壹
仟元折算壹日。
        事實及理由
一、本件犯罪事實及證據名稱，除起訴書犯罪事實欄第五行「竊
    取」之記載補充為「徒手竊取」、第六行「裝入白色麻布袋
    內」之記載補充為「以乙○○車上之白色麻布袋裝載」等語
    外；證據清單編號二「告訴人於偵查中之指訴及證述」應補
    充為「告訴人於警偵訊中之指訴及證述」等證據外，其餘均
    引用起訴書所載（如附件）。
二、本件被告甲○○所犯刑法第三百二十條第一項之罪，為死刑
    、無期徒刑、最輕本刑為三年以上有期徒刑以外之罪，亦非
    屬高等法院管轄之第一審案件，其於準備程序進行中，先就
    被訴事實為有罪之陳述，經法官告知簡式審判程序之旨，並
    聽取檢察官之意見後，依刑事訴訟法第二百七十三條之一第
    一項、第二百七十三條之二等規定，裁定進行簡式審判程序
    ，且不受同法關於證據能力認定規定及調查方式之限制，合
    先敘明。
三、論罪科刑
  (一)核被告前開所為，係犯刑法第三百二十條第一項之普通竊盜
    罪。
  (二)其次，被告有起訴書犯罪事實欄一所載之前科紀錄，此有臺
    灣高等法院被告前案紀錄表及臺灣士林地方法院檢察署刑案
    資料查註紀錄表各一件在卷可按，其受有期徒刑執行完畢後
    五年內故意再犯本件有期徒刑以上之罪，為累犯，依法應加
    重其刑。
  (三)爰審酌被告固曾於民國（下同）九十年間，因竊盜案件經法
    院判決處刑並入監執行完畢之素行，惟前案出監日期距再犯
    本件竊盜案件業已相差五年，復考量其為六十六年出生，年
    輕力壯，四肢健全，國中肄業之智識程度，竟因貪圖不法利
    益而犯本案之動機，兼衡其犯罪手段尚屬平和，被竊物品之
    價值約新臺幣三百元（以鐵價計算）以及犯後坦承犯行態度
    良好等一切情狀，認公訴人具體求處有期徒刑一年，罪刑尚
    非相當，認應量處如主文所示之刑，並諭知易科罰金之折算
    標準，已足資懲戒。
  (四)再按十八歲以上之竊盜犯、贓物犯，有犯罪之習慣者，得於
    刑之執行前，令入勞動場所強制工作，竊盜犯贓物犯保安處
    分條例第三條第一項固定有明文，然保安處分係對受處分人
    將來之危險性所為拘束其身體、自由等之處置，以達教化與
    治療之目的，為刑罰之補充制度，本諸法治國家保障人權之
    原理及刑法之保護作用，應受比例原則之規範，是保安處分
    之宣告，應與行為人所為行為之嚴重性、行為人所表現之危
    險性、及對於行為人未來行為之期待性相當，始為適法。又
    十八歲以上之竊盜犯以犯竊盜為常業者，法院固得依竊盜犯
    贓物犯保安處分條例第三條第一項第二款規定宣告於刑之執
    行前，令入勞動場所強制工作之保安處分，然是否宣告強制
    工作，法院仍有裁量權，非無審酌之餘地而當然應予宣告該
    項保安處分，此觀該法文之規定甚明（最高法院九十六年度
    臺上字第六七三號判決參照）。準此，本院認被告固於八十
    六年間曾因竊盜案件，經臺灣臺北地方法院以八十六年度易
    字第一五四０號判決判處罰金銀元五千元確定，於八十八年
    八月二十六日易服勞役執行完畢；又於九十年間，因竊盜案
    件，經臺灣臺北地方法院以九十年度易字第九一五號判決判
    處有期徒刑八月確定，與另案毒品案件經法院裁定應執行有
    期徒刑一年一月確定，於九十二年八月四日執行完畢等情，
    有前開臺灣高等法院被告前案紀錄表及臺灣士林地方法院檢
    察署刑案資料查註紀錄表在卷可按，然其所犯前開二件竊盜
    案件之犯罪時間距本案已逾五年餘，期間被告雖有再犯毒品
    案件，但並無其他竊盜前科紀錄，故難認被告有犯竊盜罪之
    習慣，另慮及被告之前從事裝潢、資源回收工作，尚有正當
    收入來源，且其於警偵訊及本院審理時均自始坦承犯行，犯
    後態度良好，頗有悔悟之心，因此，公訴人請求本院對被告
    諭知於刑之執行前令入勞動場所強制工作一情，本院審酌上
    情，認對被告處以如主文所示之刑，已可達懲治之效，尚毋
    併宣告於刑之執行前令入勞動場所強制工作之必要，併此敘
    明。
四、依刑事訴訟法第二百九十九條第一項前段、第二百七十三條
    之一第一項、第三百十條之二、第四百五十四條，刑法第三
    百二十條第一項、第四十七條第一項、第四十一條第一項前
    段，刑法第一條之一之規定，判決如主文。
五、如不服本判決，應於收受送達後十日內向本院提出上訴書狀
    ，其未敘述上訴之理由者並得於提起上訴後二十日內向本院
    補提理由書（均須按他造當事人之人數附繕本）。
六、本案經檢察官簡志龍到庭執行職務。
中    華    民    國    98    年    7     月    17    日
                  刑事第三庭  法  官      黃欣怡
以上正本證明與原本無異。
如不服本判決，應於收受送達後10日內向本院提出上訴書狀，其
未敘述上訴之理由者並得於提起上訴後20日內向本院補提理由書
（均須按他造當事人之人數附繕本）。
                              書記官      陳慧玲
中    華    民    國    98    年    7     月    17    日
附錄本案論罪科刑法條全文：
中華民國刑法第320條
意圖為自己或第三人不法之所有，而竊取他人之動產者，為竊盜
罪，處5 年以下有期徒刑、拘役或5 百元以下罰金。
意圖為自己或第三人不法之利益，而竊佔他人之不動產者，依前
項之規定處斷。
前二項之未遂犯罰之。


司法院資訊處製作；財團法人民間司法改革基金會備份。
